【裁判字號】    99,交聲,2775
【裁判日期】    990716
【裁判案由】    聲明異議
【裁判全文】
臺灣臺中地方法院交通事件裁定        99年度交聲字第2775號
原處分機關  交通部公路總局臺中區監理所
異  議  人
即受處分人  甲○○
上列受處分人因違反道路交通管理處罰條例案件，對於交通部公
路總局臺中區監理所99年6月30日所為如附表所示之處分，聲明
異議，本院裁定如下：
    主  文
異議均駁回。
    理  由
一、原處分機關處分及移送意旨略以：本件異議人即受處分人甲
    ○○（下稱異議人）所有之車牌號碼8233-NJ號自小客車，
    於如附表所示之違規時間，行經如附表所示之違規地點時，
    因有如附表所示之違規事由，遭臺中市警察局交通隊直屬第
    一分隊依違反道路交通管理處罰條例第40條之規定逕行舉發
    ，異議人於期限內到案申訴，經舉發單位復查無訛，原處分
    機關遂於99年6月30日，分別以附表所示裁決書裁罰異議人
    如附表所示之罰鍰及違規點數，於法並無不當等語。
二、異議人聲明異議意旨略以：異議人車號8233－NJ收到警方拍
    照測速儀為由之G0H102612、G0H092860，2張違規通知單。
    異議人主張依法規該雷達測速儀未完全檢驗合格程序，自無
    執法之權。根據經濟部標準檢驗局於92年6月13日公告「雷
    達測速儀檢定檢查技術規範」關於檢定合格印證之規定如下
    ：雷達測速儀之檢定合格印證位置在主機明顯處黏貼檢定合
    格單；若天線與主機為分離式者，則須於天線與主機上分別
    貼上檢定合格單。附上照片5張，證明該測速儀天線與主機
    皆無黏貼任何檢定合格印證於其上或明顯處，既違反合格認
    證程序，形同未完成檢驗合格，其照相自應無效，請求撤銷
    2罰單。
三、按汽車駕駛人，行車速度，超過規定之最高時速，或低於規
    定之最低時速，除有第43條第1項第2款情形外，處新臺幣（
    下同）1200元以上2400元以下罰鍰，並記違規點數1點（道
    路交通管理處罰條例第40條、第63條第1項第1款參照）。另
    依違反道路交通管理事件統一裁罰基準及處理細則第2條第2
    項之違反道路交通管理事件統一裁罰基準表規定，違反道路
    交通管理處罰條例第40條行車速度超過規定之最高速限未滿
    20公里之汽車，期限內到案聽候裁決者，處1600元罰鍰；超
    過規定之最高速限20公里以上未滿40公里之汽車，期限內到
    案聽候裁決者，處1800元罰鍰。
四、經查：
（一）異議人於如附表所示之違規時間，駕駛車牌號碼8233-NJ
      號自小客車，行經速限為時速50公里之如附表所示地點時
      ，經雷達測速儀測得行車速度分別如附表所示，而有超速
      之違規事實，並有採證照片2張及如附表所示之舉發違反
      道路交通管理事件通知單2張附卷可憑；且異議人於異議
      狀亦不爭執於如附表所示時、地，有駕駛上開車輛行為之
      事實。又本件採證所用之雷達測速儀(型號主機：IF-PLUS
      II、器號主機：08FPP2684、證號J0GA0000000號）前於98
      年11月18日送檢合格，有效期限至99年11月30日，此有經
      濟部標準檢驗局98 年11月18日雷達測速儀檢定合格證書1
      份附卷足參，其測速數據堪信準確。準此，異議人有違規
      超速行駛之事實，應堪認定。
（二）至異議人以上開情詞置辯，並佐以所攝雷達測速儀外觀照
      片數張，認本件雷達測速儀未於明顯處黏貼任何檢定合格
      印證，違反檢驗合格程序，其所攝違規照片，應不得認定
      本件違規事實。惟於本件違規地點所設置測速照相機，為
      固定桿雷達測速儀，除經經濟部標準檢驗局檢定合格外，
      亦由該局將檢定合格單黏貼於測速照相機內部主機上，此
      有臺中市警察局99年5月28日中市警交字第0990037714 號
      函及所檢附之測速照相機主機內部採證照片3張附卷可憑
      ，異議人所拍攝乃保護主機之外殼，而主機確經經濟部標
      準檢驗局貼上檢定合格單，並非貼於外殼上。是以，異議
      人所辯，並非有據。
（三）再者，按汽車駕駛人有行車速度超過規定之最高速限或低
      於規定之最低速限違規行為，採用科學儀器取得證據資料
      證明其行為違規者，得予以逕行舉發（道路交通管理處罰
      條例第7條之2第1項第7款、第2項第9款參照）。衡其立法
      用意，不外表明科處違規人行政裁罰之終極目的，乃在敦
      促駕駛人依行車速限駕駛，並透過科學儀器採證方式，強
      化處罰合理性、正當性，並同時降低交通執法爭議，達到
      駕駛人依行車速限駕駛以維護行車安全之最大效益。又經
      度量衡法授權訂定之雷達測速儀檢定檢查技術規範亦係為
      達統一劃度量衡，以確保量測之準確之目的而設。另查，
      違規路段業已設置最高行車速限50公里之限速標誌，且違
      規地點前方亦設置「超速行駛照相開罰」之標誌，駕駛人
      自應遵照上揭速限規定行駛，有臺中市警察局99年5月28
      日中市警交字第0990037714 號函在卷可稽。準此，異議
      人執此為辯，洵非有據。
五、綜上所述，本件異議人既有於如附表所示違規時、地，駕車
    而有超速行駛之違規行為事實，自應予以處罰，以維交通安
    全，原處分機關依前揭道路交通管理處罰條例第40條、第63
    條第1項第1款及違反道路交通管理事件統一裁罰基準表之規
    定，分別裁處異議人如附表所示處罰主文，核無違誤。本件
    異議為無理由，應予駁回。
六、據上論斷，應依道路交通管理處罰條例第87條第2項、道路
    交通案件處理辦法第19條，裁定如主文。
中    華    民    國    99    年    7     月   16    日
                              交通法庭
                                        法  官 黃益茂
以上正本證明與原本無異。
如不服本裁定，應於收受送達後5日內向本院提出抗告狀。（應
附繕本）
                                        書記官 蔡秋明
中    華    民    國    99    年    7     月   16    日
附表：
┌─┬──────┬────────┬──────┬─────┬────────┬──────┐
│編│違規時間    │                │            │          │裁決日期、裁決書│            │
│號│   、       │   違規事由     │ 舉發單位   │違反條款  │編號及本院案號  │ 處罰主文   │
│  │違規地點    │                │            │          │                │            │
├─┼──────┼────────┼──────┼─────┼────────┼──────┤
│1 │99年4月14日 │限速50公里，經  │臺中市警察局│          │99年6月30日、   │罰鍰新台幣  │
│  │12時11分許、│檢定合格儀器測  │交通隊直屬第│第40條    │60-G0H102612    │1600元，記違│
│  │台中市○○路│照，時速69公里  │一分隊      │          │（99交聲2775號）│規點數1點   │
│  │三段938號   │，超速19公里(   │            │          │                │            │
│  │            │未滿20公里)     │            │          │                │            │
├─┼──────┼────────┼──────┼─────┼────────┼──────┤
│  │99年4月2日12│限速50公里，經  │臺中市警察局│第40條    │99年6月30日、   │罰鍰新台幣  │
│2 │時54分許、台│檢定合格儀器測  │交通隊直屬第│          │60-G0H092860    │1800元，記違│
│  │中市○○路三│照，時速77公里  │一分隊      │          │（99交聲2776號）│規點數1點   │
│  │段938號前   │，超速27公里    │            │          │                │            │
│  │            │(20公里以上未   │            │          │                │            │
│  │            │滿40公里)       │            │          │                │            │
└─┴──────┴────────┴──────┴─────┴────────┴──────┘

司法院資訊處製作；財團法人民間司法改革基金會備份。
